Inventaris van het archief van Lindeteves-Jacoberg NV, (1860) 1889-1978
Nationaal Archief, Den Haag
Lindeteves-Jacoberg
oudste stuk - jongste stuk: 1860-1978
merendeel 1889-1978
I20507
503 inventarisnummers; 31,60 meter
Normale geschreven, getypte en gedrukte documenten, geen bijzondere handschriften. Dit archief bevat vele foto's, negatieven en glasnegatieven.
Nationaal Archief, Den Haag
Constructiewerkplaatsen De Vries Robbé-Lindeteves; Handelmaatschappij Max Ternbach; Jacobson Van den Berg & Co (Jacoberg); Lindeteves; Lindeteves Centraal Amerika; Lindeteves, Pieter Schoen & Zn; Maatschappij tot Voortzetting der Zaken Van der Linde en Teves; Metamachine, firma; Rijwiel-en Autobandenhandel Insulinde; Smalspoorwerkplaatsen Ducrobrauns-Lindeteves; Stichting Pensioenfonds Lindeteves-Stokvis; Technisch Export Maatschappij Amerika-Azië en Lima; Verenigde Papierverwerkende Industrie; Voorzieningsfonds Lindeteves-Stokvis
Dit is het archief van de N.V. Lindeteves Jacoberg, een technische handelsmaatschappij die lange tijd voornamelijk actief was in Nederlands-Indië maar verder ook over de hele wereld met vestigingen in bijvoorbeeld New York, Singapore en Frankfurt. In het begin leverde ze voornamelijk grote machines aan plantages, fabrieken, olieraffinaderijen en elektriciteitsbedrijven, en hoewel ze een technische handelsmaatschappij is gebleven is de firma ook op vele andere economische tereinen actief geworden. Het archief bevat onder andere notulen, presentielijsten vergaderingen, correspondentie, stukken betreffende het bestuur, de financiën, het personeel, het onroerend goed zowel in Nederland en Nederlands-Indïe als daarbuiten en variabele documentatie. Daarnaast bevat dit archief een uitgebreide collectie foto's en een flink aantal gedeponeerde archieven.
Archiefvorming
Geschiedenis van het archiefbeheer
De verwerving van het archief
Het archief is voor langere tijd in beheer, niet in eigendom verkregen.
Aanwijzingen voor de gebruiker
Openbaarheidsbeperkingen
Deels openbaar, deels beperkt openbaar (B). Voor raadpleging van personele gegevens jonger dan 50 jaar is toestemming vereist van de bewaringgever.
Materiële beperkingen
Het archief kent beperkingen voor het raadplegen van stukken als gevolg van slechte materiële staat
Aanvraaginstructie
Openbare archiefstukken kunnen online worden aangevraagd en gereserveerd. U kunt dit ook via de terminals in de studiezaal van het Nationaal Archief doen. Om te kunnen reserveren dient u de volgende stappen te volgen:
U maakt een profiel aan op www.gahetna.nl, en logt vervolgens in
Via de archiefinventaris (alleen de beschrijvingen met rode nummers) selecteert u het gewenste archiefstuk door op de knop 'Reserveren' te klikken
In het volgende scherm geeft u aan op welke dag u het archiefstuk wilt inzien
Indien u zich bevindt in de studiezaal en een tafelnummer heeft ontvangen kunt u dit nummer vermelden. Als u geen tafelnummer heeft kunt u tafelnummer 777 laten staan
Vervolgens bevestigt u uw reservering door deze te versturen.
Verwant materiaal
Beschikbaarheid van kopieën
Inventarisnummers van dit archief zijn niet in kopievorm beschikbaar
Beschrijving van de series en archiefbestanddelen
- Notulen, 1.
  - Notulen Algemene vergaderingen van aandeelhouders., 1889-1970; 1-4; 4 delen
    - 1889-1898, 1
    - 1899-1908, 2
    - 1908-1940, 3
    - 1941-1970, 4
      Vanaf 1943 worden alleen de agendapunten vermeld.
  - Notulen Algemene vergaderingen van aandeelhouders., 1909-1978; 5-9; 5 pakken
    - 1909, 1911, 1913-1914, 1916-1921, 1923-1925, 1927, 1930, 5
    - 1932, 1935-1936, 1940. 1945-1954, 6
    - 1956-1958, 1960-1972, 7
    - 1971-1974, met bijlagen., 8
    - 1975-1978, met bijlagen., 9
  - Correspondentie betreffende de algemene vergaderingen van aandeelhouders (oproepen, plaatsen advertenties, drukken jaarverslag, volmachten enz.)., 1950-1970; 10-29; 21 omslagen
    - 1950, 10
    - 1951, 11
    - 1952, 12
    - 1953, 12A
    - 1954, 13
    - 1955, 14
    - 1956, 15
    - 1957, 16
    - 1958, 17
    - 1959, 18
    - 1960, 19
    - 1961, 20
    - 1962, 21
    - 1963, 22
    - 1964, 23
    - 1965, 24
    - 1966, 25
    - 1967, 26
    - 1968, 27
    - 1969, 28
    - 1970, 29
  - Advertenties betreffende algemene vergaderingen van aandeelhouders en de dividenduitkeringen., 1948-1972; 30; 1 band
  - Presentielijsten van vergaderingen van preferente aandeelhouders., 1940-1969; 31; 1 deel
  - Notulen van de vergaderingen van preferente aandeelhouders., 1919-1964; 32-33; 1 deel en 1 omslag
    - 1919-1951, 32; 1 deel
    - 1919, 1936, 1940-1942, 1945-1946, 1948-1964, 33
  - Agenda's van de vergaderingen van de Raad van Commissarissen, 317e-487e vergadering., 1957-1975; 34; 1 omslag
    Openbaarheid beperkt tot 01-01-2026
  - Notulen van de vergaderingen van de Raad van Commissarissen., 1938-1975; 35-37; 2 pakken en 1 band
    - 210e-357e vergadering, 1938-1961, 35
    - 358e-456e vergadering, 1962-1971., 36; 1 band
      Openbaarheid beperkt tot 01-01-2022
    - 457e-487e vergadering, 1972-1975, 37
  - Klapper op notulen van vergaderingen van de Raad van Commissarissen., z.d; 38; 1 deel
  - Bijlagen tot de notulen van de vergaderingen van de Raad van Commissarissen., 1910-1974; 39-44; 3 pakken en 3 omslagen
    - 1910-1950, 39; 1 pak
      Hoofdzakelijk proef- en saldibalansen.
    - 1903-1951, 40; 1 pak
      "Diversen"
    - 1956-1960, 41
    - 1920-1930, 42
      "Financiële Staten" (maandoverzichten)
    - 1931-1940, 43
      "Financiële Staten".
    - 1973 januari-1974 augustus, 44; 1 pak
      Openbaarheid beperkt tot 01-01-2025
  - Notulen Directievergaderingen., 1938, 1945, 1946; 45; 1 omslag
  - Notulen van de vergaderingen van de Raad van Bestuur, 1959-1978; 46-50; 5 pakken
    - 1959-1971, 46
    - 1972-1973, 47
      Openbaarheid beperkt tot 01-01-2024
    - resp. directie-vergaderingen, 1974-1975 oktober, 48
    - 1975 oktober-1976, 49
      Openbaarheid beperkt tot 01-01-2027
    - 1977-1978 juni, 50
      Openbaarheid beperkt tot 01-01-2029
  - Klapper op de notulen van de vergaderingen van de Raad van Bestuur, 1972-1978; 51-52; 2 delen
    - 1972-1974, 51
    - 1975-1978, 52
  - Notulen van "Bijeenkomsten Staf Holding met bedrijfsdirecteuren"., 1975 februari - 1977 september; 53; 1 omslag
    Openbaarheid beperkt tot 01-01-2028
- Jaarverslagen, 2.
  - Jaarverslagen, Secretariaat., 1889-1959; 54-56; 3 banden
    - 1889-1906, 54
    - 1907-1940, 55
    - 1940-1959, 56
  - Jaarverslagen, 1907-1977; 57-60; 3 banden en 1 pak
    - 1907-1940, 57
    - 1940-1959, 58
    - 1960-1969, 59
    - 1970-1977, 60; 1 pak
  - Perscommentaren op de jaarverslagen., 1961-1969; 61; 1 pak
  - Jaarverslagen, losse exemplaren., 1907-1953, 1968; 62; 1 pak
- Correspondentie, 3.
  - "Diverse brieven"., 1901-1902; 63; 1 band
  - Ingekomen brieven van de directie in Semarang ("H.V.Dr")., 1903-1912; 64-67; 4 banden
    - 1903 december-1908 juni, 64
    - 1908 juli-1910 mei, 65
    - 1910 mei-1911 juni, 66
    - 1911 juni-1912 juli, 67
  - Copieboeken brieven aan Indisch bestuur c.q. Hoofdvertegenwoordiger in Indië en aan diversen., 1904-1915; 68-75; 8 banden
    - 1904 april-1908 april, 68
    - 1906 juli-1907 juli, 69
    - 1907 juli-1909 september., 70
    - 1909 oktober-1911 mei, 71
    - 1911 mei-1912 oktober, 72
    - 1912 oktober-1913 juli, 73
    - 1913 juli-1914 juli, 74
    - 1914 juli-1915 mei, 75
  - Copieboek van brieven aan particulieren., 1904-1910; 76-79; 4 banden
    - 1904 november-1906 juli, 76
    - 1907 juli-1908 augustus, 77
    - 1908 augustus-1909 oktober, 78
    - 1909 oktober-1910 december, 79
  - Briefwisseling met preferente aandeelhouders., 1940-1958; 80; 1 pak
  - Briefwisseling met preferente aandeelhouders en met commissarissen en leden van de raad van bestuur., 1955-1976; 81-82; 2 pakken
    - 1959-1976, 81
    - 1955-1976, 82
  - Brieven aan de commissarissen gezamenlijk., 1921-1972; 83-88; 6 pakken
    - 1921-1950, 83
    - 1951-1957 juli., 84
    - 1957 oktober-1959., 85
    - 1960-1961, 86
    - 1962-1965, 87
    - 1966-1972, 88
      Openbaarheid beperkt tot 01-01-2023
  - Correspondentie met commissarissen afzonderlijk., 1940-1958; 89-91; 3 pakken
    - 1940-1943, 89
    - 1944-1953, 90
    - 1954-1958, 91
  - Ingekomen rapporten bij de commissarissen., 1964-1972; 92; 1 pak
  - Correspondentie met R.S. Stokvis en Zonen te Rotterdam., 1925-1929; 93; 1 pak
  - Briefwisseling met notarissen., 1925-1970; 94; 1 pak.
- Stukken betreffende het bestuur, 4.
  - Statuten en stukken betreffende statutenwijzigingen., 1881-1978; 95-98; 4 pakken
    - 1881-1904, 95
    - 1906-1940, 96
    - 1946-1959, 97
    - 1970-1978, 98
  - "Dossier met correspondentie betreffende naamsverandering en opzegging contract Stokvis., 1940-1945 en later"; 99; 1 omslag
  - Stukken betreffende de zetelverplaatsing van Lindeteves van Batavia naar Semarang en van Semarang naar Amsterdam., 1947-1948; 100; 1 omslag
  - Stukken betreffende de zetelverplaatsing Van Robbé Linde en Lindeschoen van Batavia naar Amsterdam., 1946-1949; 101; 1 omslag
  - Stukken betreffende de zetelverplaatsing van Lindeteves van Amsterdam naar Curacao., 1956-1971; 102; 1 omslag
  - Register van Preferente Aandelen., 1919-1956; 103; 1 deel
  - "Register van in Indië op naam overgeschreven aandelen aan toonder van de N.V. tot voortzetting der zaken van der Linde en Teves en R.S. Stokvis en Zonen Ltd"., 1941; 104; 1 deel
  - "Overschrijving Aandelen Stokvis"., 1921-1927; 105; 1 omslag
  - "Kapitaalsreorganisatie., 1936"; 106; 1 omslag
  - "Syndicaat eigen aandelen"., 1944-1948; 107; 1 pak
  - "Dossier betreffende uitgifte nieuwe aandelen L.T."., 1956; 108; 1 omslag
  - "Uitgifte nieuwe aandelen i.v.m. fusië., 1959; 109; 1 omslag
  - "Uitgifte van nominaal f 5.230.000 5 % in gewone aandelen converteerbare obligaties"., 1960; 110; 1 omslag
  - Stukken betreffende aandelen., 1975-1977; 111; 1 omslag
  - Stukken betreffende verlenging van de termijn waarbinnen net gehele maatschappelijk kapitaal volgestort moet zijn, tot 1 januari 1956., 1945-1946; 112; 1 omslag
  - Rapporten betreffende de fusie van Lindeteves Malaya Ltd. en Jacobson van den Berg Singapore Ltd., 1959 maart; 113; 2 stukken
  - Akten houdende statutenwijzigingen en omzetting in besloten vennootschappen van diverse dochtermaatschappijen., 1972 juni 6; 114; 1 pak
  - Statuten van diverse dochtermaatschappijen., ±1946-1972; 115; 1 pak
  - Stukken betreffende Lindeteves Iraq Co., 1962-1963; 116; 1 omslag
  - "Lindeteves Incorporated" Statuten en andere stukken waaronder notulen van de directievergaderingen, 1919-1933, van Lindeteves Incorporated te New York., 117; 1 band
  - Stukken betreffende opgaven verstrekt aan het Handelsregister., 1919-1959; 118; 1 pak
  - Stukken betreffende benoemingen van Hoofdvertegenwoordigers en hun vervangers., 1908-1911; 119; 1 omslag
  - Akte van volmacht voor L. Soeten te Amsterdam., 1903 oktober 16; 120; 1 stuk
  - Volmachten, A t/mZ., 121-123; 3 pakken
    - A t/m H., 121
    - I t/m R., 122
    - S t/m Z., 123
  - Vervallen volmachten A t/m Z., 124; 1 omslag
  - "Speciale Machtigingen en Besluiten in Wed.-Indië als gevolg van de Oorlogstoestand"., 1940-1945; 125; 1 omslag
  - Stukken betreffende de gerechtelijke procedure van ir. E.K. Renkema tegen Lindeteves-Jacoberg N.V. inzake zijn ontslag als lid van de Raad van Bestuur., 1964-1973; 126; 1 pak
  - Dossier betreffende bij de N.V. Centrale Trust Compagnie in onderpand gegeven aandelen Lindeteves-Stokvis in verband met door de Nederlandsche Handel Maatschappij verleende kredieten., 1941-1945; 127; 1 omslag
- Stukken betreffende de financiën, 5.
  - "Jaarstukken Lindeteves", houdende ondermeer accountantsrapporten, balansen en verlies- en winstrekeningen, kostenspecificaties, inventarissen, saldistaten debiteuren/crediteuren, lijst van gratificaties., 1903-1908, 1913-1915, 1917-1919, 1922-1923, 1925, 1931, 1939; 128-151; 24 delen
    - 1903, 128
      betreft alleen Semarang
    - 1903, 129
      betreft alleen Soerabaja
    - 1904, 130
    - 1905, 131
    - 1906, 132
    - 1907, 133
    - 1908, 134
    - 1913, 135
    - 1914, 136
    - 1915, 137
    - 1915 supplement., 138
    - 1917, 139
    - 1918, 140
    - 1918/19, 141
      betreft alleen Medan
    - 1919, 142
    - 1922 deel I., 143
    - 1922 deel II., 144
    - 1923 deel I., 145
    - 1923 deel II., 146
    - 1925 deel I., 147
    - 1925 deel II., 148
    - 1931 deel I., 149
    - 1931 deel II., 150
    - 1939 deel III., 151
  - "Directie Jaarstukken Lindeteves", houdende voornamelijk verlies- en winstrekening alsmede opgave van per personeelslid betaald salaris en gratificatie., 1915-1918, 1924-1935; 152-157; 6 delen
    - 1915, 152
    - 1916, 153
    - 1917, 154
    - 1918, 155
    - 1921-1924, 156
    - 1925-1935, 157
  - Balansboek., 1907-1915; 158; 1 deel
  - "Balansstukken"., 1969; 159; 1 pak
  - Jaarstukken Indonesische vestigingen., 1950-1952; 160-162; 1 deel en 2 omslagen
    - 1950, 160; 1 deel
    - 1951, 161
    - 1952, 162
  - Jaarstukken vestiging te Frankfurt., 1969-1971,1973-1974; 163-166; 4 omslagen
    - 1969/70, 163
    - 1971, 164
    - 1973, 165
    - 1974, 166
  - Register houdende opgave van bezittingen te Nederlands-Indië, waaronder uittreksels uit het kadaster, tevens vermeldende verzekering en afschrijving op deze bezittingen., 1889-±1934; 167; 1 deel
  - Taxatierapporten bezittingen te Indonesië., 1958; 168; 1 deeltje
  - Stukken betreffende salarissen., 1950-1967; 169; 1 pak
  - Stukken betreffende gratificaties., 1950-1965; 170; 1 pak
  - Stukken betreffende zakelijke belasting., 1921-1939; 171; 1 omslag
  - Stukken betreffende winstbelasting., 1937-1944; 172; 1 pak
  - Stukken betreffende winstbelasting in verband met oudedagsvoorzieningen., 1942; 173; 1 omslag
  - Stukken betreffende ondernemersbelasting., 1942-1944; 174; 1 omslag
  - Memoranda en overzichten inzake belastingaangelegenheden., 1954-1958; 175; 1 pak
  - Staat houdende overzicht van dividenduitkeringen gedurende. Met bijlagen., 1889-1978; 176; 1 omslag
  - Stukken betreffende Lindeteves Zuid-Amerika, houdende onder meer balansen, verlies- en winstrekeningen en correspondentie., 1956-1972; 177; 1 pak
  - Stukken betreffende Lindeteves-Centraal Amerika, houdende ondermeer balansen, verlies-en winstrekeningen en correspondentie., 1956-1971; 178; 1 pak
  - Journaal bijgehouden in Nederland., 1908-1909; 179; 1 deel
  - Journaal van kantoor Soerabaja., 1903-1910; 180; 1 deel
  - Register houdende opgave van magazijninventarissen en saldi-staten van debiteuren., 1900-1902; 181-182; 2 delen
    - 1900-1902, 181
    - 1902, 182
  - "Crediteurenboek"., 1887-1890; 183; 1 deel
  - "Saldi-balansboek", maandelijkse opgave van de mutaties in de grootboekrekeningen., 1919 juni- 1922 september; 184; 1 deel
  - Kasboek., 1910-1911; 184A; 1 deel
  - Kasboek., 1908-1910; 185; 1 deel
  - Proefbalans Amsterdam., 1910; 186; 1 deel
  - Proefbalans, Semarang., 1910; 187; 1 deel
  - "Journaal., 1913-1914 maart; 187A; 1 deel
  - Register, 188; 1 deel
    Zwaar beschadigd.
- Stukken betreffende het personeel, 6.
  - Correspondentie van Direktie met Managers van Lindeteves in verschillende landen inzake personeelsaangelegenheden., 1934-1971; 189-219; 28 pakken en 3 omslagen
    - Hoofdvertegenwoordiging en Managers te Nederlands-Indië, 1934-1970, 189-209
      - 1934 -1936 juni 15., 189
      - 1936 juni 15-1937 mei., 190
      - 1937 juni -1938 mrt, 191
      - 1938 apr. -1939 jan, 192
      - 1939 febr. - dec, 193
      - 1940, 194
      - 1945-1946, 195
      - 1947, 196
      - 1948 jan. - sept, 197
      - 1948 okt. -1949 juni, 198
      - 1949 juli - dec, 199
      - 1950 jan. - okt, 200
      - 1950 nov. -1951 aug, 201
      - 1951 sept. -1952 aug, 202
      - 1952 sept. -1953 sept, 203
      - 1953 okt. -1955 mei, 204
      - 1955 juni -1956, 205
      - 1957, 206
      - 1958-1959, 207
      - 1957-1958, 208
      - 1968-1970, 209; 1 omslag
        Openbaarheid beperkt tot 01-01-2021
    - Managers te Maleisië en Singapore, 1951-1965, 210-213
      - 1951-1956, 210
      - 1957-1960, 211
      - 1961-1964, 212
      - 1965, 213
    - Managers te Australië, 1961-1968, 214
    - Managers te Colombia, 1948-1962, 215
    - Managers te Curaçao, 1960-1968, 216; 1 omslag
    - Managers te Hong Kong, 1960-1970., 217; 1 omslag
    - Managers te Kenia, 1952-1962, 218
    - Managers te New York, 1952-1971, 219
  - Correspondentie van Direktie met Managers van verschillende dochterondernemingen, inzake personeelsaangelegenheden., 1947-1962; 220-225; 3 pakken en 3 omslagen
    - N.V. Constructiewerkplaatsen De Vries Robbé-Lindeteves, 1950-1959, 220; 1 pak
    - Ducroobraun en Ducrolinde, 1947-1963, 221
    - Metomachine, 1950-1961, 222
    - N.V. Nieuwe Afrikaanse Handelsch. Vennootschap te Congo, 1952-1962, 223-224
      - 1952-1957. sep., 223; 1 pak
      - 1957 okt.-1962., 224; 1 pak
    - Oost-Afrikaansche Compagnie (OAC) 1957-1962., 225
  - Stukken betreffende arbeidsvoorvaarden personeel te Nederlands-Indië., 1932-1938; 226; 1 omslag
  - Stukken betreffende tegemoetkoming aan Indische oorlogsslachtoffers., 1948-1958; 227; 1 omslag
  - Staat houdende opgave van uitzending van personeel naar Nederlands-Indië, onder vermelding van naam, functie, vertrekdatum en schip., 1919-1933; 228; 1 deel
  - Correspondentie met Het Rode Kruis inzake geïnterneerd personeel te Nederlands-Indië tijdens de Tweede Wereldoorlog., 1943-1946; 229; 1 pak
  - Correspondentie met familie van tijdens de Tweede Wereldoorlog geïnterneerd personeel te Nederlands-Indië., 1940-1945; 230-234; 4 pakken en 1 omslag
    - A-D., 230
    - E-J., 231
    - K-0., 232
    - P-Z., 233
    - Diversen, 234; 1 omslag.
  - Correpondentie inzake geïnterneerd personeel te Nederlands-Indië na de capitulatie van Japan., 235-238; 4 pakken
    - A-F., 235
    - G-K., 236
    - L-Q., 237
    - R-Z., 238
  - Correspondentie inzake gedenkplaat voor tijdens Wereldoorlog II gevallen personeel., 1948; 239; 1 omslag
  - "Correspondentie met en over employé's en oud-employé's"., 1932-1950; 240-245; 6 pakken
    - 1932-1933, 240
    - 1934 -1936 febr., 241
    - 1936 mrt.-1938 sept, 242
    - 1938 okt.-1940 sept, 243
    - 1940 okt.-1950 A-L., 244
    - 1940 okt.-1950 M-Z., 245
  - Correspondentie inzake personeelsaangelegenheden van diverse aard., 246-247; 2 pakken
    - 1946-1954, 246
    - 1949-1969, 247
  - Stukken betreffende arbeidsinzet en personeel voor Duitsland gedurende, 1940-1945; 248; 1 omslag
    Zie nummer 311.
- Stukken betreffende het onroerend goed, 7.
  - IN NEDERLAND, A.
    - In Amsterdam, a.
      - Stukken inzake bouw en inrichting van het kantoorgebouw J.W. Brouwersplein 20., 1913-1938; 249; 1 pak
      - Stukken inzake plan tot verbouwing van het kantoorgebouw J.W. Brouwersplein 20., 1940; 250; 1 omslag
      - Stukken betreffende aanleg centrale verwarming in het kantoorgebouv J.W. Brouwersplein., 1965-1968; 251; 1 pak
      - Stukken betreffende doorbraak panden 18 en 20 aan het J.W. Brouwersplein, alsmede de bouw van een secretariaat voor coördinatoren aldaar; met retroacta., 1969; 252; 1 pak
      - Stukken betreffende verbouwing van het hoofdkantoor aan het J.W. Brouwersplein., 1968-1975; 253-257; 5 pakken
        - bouw- en constructietekeningen., 253
        - correspondentie met aannemersarchitect en gemeente Amsterdam., 254
        - correspondentie inzake aanleg centrale verwarmingen het luchtverversingsinstallatie., 255
        - correspondentie inzake aanleg telefooninstallatie alsmede stoffering en meubilering., 256
        - correspondentie inzake ondermeer installatie lift, luchtbehandelingsinstallatie, archiefkasten., 257
      - Stukken betreffende inrichting en onderhoud kantoorgebouw J.W. Brouwersplein., 1965-1970; 258; 1 omslag
      - Stukken inzake een verbouwing van het hoofdkantoor aan het J.W. Brouwersplein., 1975-1976; 259; 1 pak
      - Stukken inzake diverse panden., 1949-1977; 260-271; 8 omslagen en 3 pakken
        - Percelen 34-40 Johannes Verhulststraat, hoek J.W. Brouwerstraat,1956., 260
        - Kantoorgebouw Keizergracht 558, 1952-1955, 261
        - Gebouw Stadhouderskade 91 en 2e J. van Campenstraat 127, 1949-1971, 262
        - Perceel Nieuwmarkt 17-23, 1949-1950, 263
        - Pand Van Ostadestraat 105/107, 1954-1969, 264
        - Kantoorgebouw J.W. Brouwersplein 7, 1947-1958, 265
        - Pand Van Diemenstraat 2, 1964-1974, 266
        - Pand Delflandplein, 1964-1972, 267
        - Pand Joan Muyskenweg 14, 1964-1977, 268-269
          - Bestanddeel 1., 268
          - Bestanddeel 2., 269
        - Panden J.W. Brouwersplein 18, 34-40, 1955-1975, 270-270A
          - Bestanddeel 1., 270
          - Bestanddeel 2., 270A
        - Pand De Lairesstraat en Keizersgracht 382, 1907-1922, 271
          Zie nummer 274.
    - Buiten Amsterdam, b.
      - Stukken betreffende diverse gebouwen buiten Amsterdam., 1956-1977; 272-280; 9 omslagen
        - Pand Max Ternbach te 's-Gravenhage, 1970, 272
        - R.S. Stokvis & Zonen B.V. te Rotterdam, 1976-1977, 273
        - L. Wiist & Zn., Amsterdam, 1976-1977, 274
        - J.H.G. Gosan B.V. te Rotterdam, 1971-1977, 275
        - HAVAM B.V. te Venlo, 1974-1975, 276
        - Pand Deventerweg 9 te Harderwijk, 1956-1974, 277
        - Wynmalen & Hausmann te Bunnik, 1973-1975, 278
        - Saarloos Handelsmaatschappij NV te Rotterdam, 1968, 279
        - Fabriekspand Adrianalaan 380 te Rotterdam, 1976, 280
  - BUITEN NEDERLAND, B.
    - In Nederlands-Indië, a.
      - Stukken betreffende diverse terreinen en panden, houdende ondermeer bestektekeningen, eigendomsbewijzen, huurovereenkomsten en correspondentie., 1875-1958; 281-302; 9 pakken en 12 omslagen
        - Algemeen, 1938-1958, 281; 1 pak
        - Bandjermasin, 1947-1949, 282
        - Bandung, 1931-1957, 283; 3 pakken
        - Batavia, 1911-1958., 284-286
          - Eerste deel, 284
          - Tweede deel, 285
          - Derde deel, 286
        - Belawan, 1926-1931, 287; 1 omslag
        - Cheribon,1911-1955., 288
        - Djocja, 1929-1933, 289
        - Kébájoran, 1953-1955, 290
        - Makassar, 1929-1957, 291
        - Malang, 1928-1950, 292
        - Medan, 1917-1958, 293; 1 pak
        - Padang, 1929, 294
        - Palembang, 1927-1955, 295; 1 pak
        - Pontianak, 1928, 296
        - Semarang, 1889-1955, 297-298; 2 pakken
          - Deel 1, 297
          - Deel 2, 298
        - Soerabaja, 1875-1955., 299; 1 pak
        - Siantar, 1919-1954, 300
        - Tandjong Priok, 1934-1941, 301
        - Tegal, 1889-1954., 302
    - Buiten Nederlands-Indië, b.
      - Stukken betreffende diverse terreinen en panden., 1949-1976; 303-306; 3 pakken en 1 omslag
        Alfabetisch lexicografisch op plaatsnaam geordend.
        - A-B., 303
        - C-P., 304
        - S., 305
        - T-Z., 306; 1 omslag
      - Stukken betreffende de verkoop van terreinen en panden., 1950-1968; 307; 1 pak
      - Bestektekeningen pakhuis te Monrovia., 1957-1961; 308; 1 pak
      - Bouwkundige rapporten en bestektekeningen betreffende pakhuizen te Singapore., 1971; 309; 1 pak
      - Stukken betreffende onroerend goed te Kuala Lumpur en Singapore., 1929-1955; 310; 1 omslag
      - Afdrukken van zet-advertenties, afdeling Personeelszaken., 1968-1970; 311; 1 band
- Documentatie, 8.
  - Lindeteves
    - Sprokkelingen, 1907-1937; 312-318; 1 band en 6 pakken
      - 1907 april -1910 maart, 312; 1 band
      - 1910 april -1916, 313
      - 1917-1921, 314
      - 1922-1926, 315
      - 1927-1931, 316
      - 1932-1937, 317
      - 1938-1940 juni, 318
    - T.E.M.A., 1917-1919; 318
    - - Technisch Nieuws., - Lindeteves Contact; 1939-1941; 1941-1960; 319
    - - The Lindeteves News, Malakka., - Lindeteves Nieuws, Indonesië; - Lindeteves Nieuws, Suriname,; - Uitgaven Overzee,; 1954-1958; 1954-1957; 1954-1959; 1954-1962; 320
    - Varia, 321-340
      - Bestanddeel 1, 321
      - Bestanddeel 2, 322
      - Bestanddeel 3, 323
      - Bestanddeel 4, 324
      - Bestanddeel 5, 325